【裁判字號】    99,抗,685
【裁判日期】    990614
【裁判案由】    聲請定其應執行刑
【裁判全文】
臺灣高等法院刑事裁定                   99年度抗字第685號
抗  告  人
即 受 刑人  甲○○
上列抗告人即受刑人因聲請定其應執行刑案件，不服臺灣桃園地
方法院，中華民國99年4 月30日裁定（99年度聲字第1356號），
提起抗告，本院裁定如下：
    主  文
抗告駁回。
    理  由
一、原裁定意旨略以：抗告人即受刑人甲○○前因違反毒品危害
    防制條例等案件，先後經原審判處如原裁定附表所示之刑，
    均經分別確定在案，核受刑人之犯罪情節，及原裁定附表編
    號1、2所示之罪已因定應執行刑而受有減少有期徒刑1月之
    利益，爰依刑法第53條、第51條第5款等規定，定其應執行
    之刑為有期徒刑1年4月等語。
二、抗告意旨略以：數罪併罰有二裁判以上，定其應執行刑時，
    雖屬法院自由裁量之事項，仍應受其外部性界限及內部性界
    限之拘束，又關於內部界限之裁量則應受比例原則、平等原
    則等一般法律原則支配。揆之抗告人所犯之罪，危害法益情
    節尚不及於其他嚴重侵害個人、社會或國家法益之罪，是以
    原審裁定抗告人應執行有期徒刑1年4月，固符合法定自由裁
    量之外部界限無訛，但其所裁量之刑期已達外部界限邊緣，
    難認與抗告人所犯各罪所侵害法益之總價值相當，殊違反健
    全法律感情，不能謂與裁量權應遵守之內部界限相契合，實
    有欠妥當，固懇請鈞院撤銷原裁定，更為適當之裁定云云。
三、惟查：按裁判確定前犯數罪者，併合處罰之。而數罪併罰，
    有二裁判以上者，依刑法第51條之規定，定其應執行之刑。
    宣告多數有期徒刑，於各刑中之最長期以上，各刑合併之刑
    期以下定其刑期，但不得逾30年，刑法第50條、第51條第5
    款及第53條分別定有明文。又對於定應執行刑之案件，法院
    所為刑之酌定，本屬自由裁量事項，倘未逾法定裁量範圍（
    即各刑中之最長期以上、各刑合併之刑期以下之法定範圍內
    ），即難謂其職權之行使有違誤。查本件抗告人所犯如附表
    編號2、3所示之罪，犯罪時間均在如附表編號1所示之罪判
    決確定日之前，合於數罪併罰之要件，自應依刑法第53 條
    規定定其應執行刑。核原審以抗告人所犯如附表所示3罪定
    其應執行有期徒刑1年4月，係在各宣告刑之最長期有期徒刑
    7月以上，各刑合併之刑期1年5月以下（編號1至3各罪合併
    計算），合於刑法第51條第5款規定所定之外部界限，復未
    逾自由裁量之內部界限（其中附表編號1、2所示之罪，曾經
    原審98年度審訴字第2427號判決定其應執行有期徒刑9月，
    此有本院被告前案紀錄表在卷可稽），揆諸前揭說明，依法
    並無違誤。又數罪併罰，應依分別宣告其罪之刑為基礎，定
    其應執行刑，此觀刑法第51條規定自明，故一裁判宣告數罪
    之刑，雖曾經定其執行刑，但如再與其他裁判宣告之刑定其
    執行刑時，前定之執行刑當然失效，仍應以其各罪宣告之刑
    為基礎，定其執行刑，不得以前之執行刑為基礎，以與後裁
    判宣告之刑，定其執行刑（最高法院59年台抗字第367號判
    例意旨參照），原裁定所為裁量之結果，難謂較未定執行刑
    更不利於抗告人，且合併定其應執行有期徒刑1年4月，亦無
    違反平等及比例原則或有何違誤之情狀，抗告意旨指摘原裁
    定所定之刑期已達外部界限邊緣，實欠允當云云，尚有誤解
    ，為無理由，應予駁回。
據上論結，應依刑事訴訟法第412條，裁定如主文。
中    華    民    國    99    年    6     月    14    日
                  刑事第二十三庭    審判長法  官  許宗和
                                          法  官  潘進柳
                                          法  官  沈君玲
以上正本證明與原本無異。
如不服本裁定，應於收受送達後五日內向本院提出抗告狀。
                                          書記官  彭于瑛
中    華    民    國    99    年    6     月    15    日

司法院資訊處製作；財團法人民間司法改革基金會備份。
